【裁判字號】    97,易,504
【裁判日期】    970822
【裁判案由】    家庭暴力防治法等
【裁判全文】
臺灣新竹地方法院刑事判決               97年度易字第504號
公  訴  人   臺灣新竹地方法院檢察署檢察官
被      告  甲○○
上列被告因違反家庭暴力防治法等案件，經檢察官聲請簡易判決
處刑（97年度偵字第1129號），本院改依通常程序，因被告認罪
，依簡式審判程序判決如下：
    主  文
甲○○違反法院依家庭暴力防治法第十六條第三項所為之禁止實
施家庭暴力行為之民事暫時保護令裁定，處拘役參拾日，如易科
罰金，以新臺幣壹仟元折算壹日。
    事  實
一、甲○○與乙○○係同居男女朋友關係，共同居住於新竹縣芎
    林鄉○○路348 號，屬家庭暴力防治法第3 條第2 款所規定
    之家庭成員關係。甲○○因曾對乙○○實施身體不法侵害行
    為，經乙○○向本院民事庭聲請核發保護令，經本院民事庭
    於民國96年12月31日以96年度暫家護字第572 號裁定核發民
    事暫時保護令，諭令甲○○不得對乙○○、乙○○之子女花
    築萱實施身體或精神上不法侵害之行為、不得對於乙○○為
    騷擾之行為，上揭民事暫時保護令並於97年1 月7 日送達予
    甲○○之父收受（本院民事庭嗣於97年4 月30日以97年度家
    護字第60號裁定核發民事通常保護令，有效期限為10月，而
    原暫時保護令即自本保護令核發時起失其效力），且該裁定
    內容亦由新竹縣政府警察局橫山分局員警於97年1 月15日下
    午5 時35分許至甲○○與乙○○所共同居住之上開處所開當
    面告知，並由甲○○於該分局保護令執行紀錄表內捺印確認
    。詎甲○○知悉上開民事暫時保護令內容後，於該暫時保護
    令有效期間內之97年2 月4 日晚上10時15分許，甲○○因酒
    後不滿乙○○質疑其另有女友，雙方發生口角，竟基於違反
    上開保護令及傷害之犯意，徒手毆打乙○○之身體及頭部，
    致乙○○受有腦震盪及右眼上方2 公分撕裂傷等傷害（甲○
    ○被訴傷害罪部分，業據乙○○撤回告訴，詳後述）而實施
    家庭暴力行為，違反本院所為前述民事暫時保護令裁定。經
    乙○○報警，於同日晚上10時35分許在上址為警當場查獲。
二、案經乙○○訴由新竹縣政府警察局橫山分局報請台灣新竹地
    方法院檢察署檢察官偵查聲請簡易判決處刑。
    理  由
一、本件被告所犯違反保護令罪、傷害罪，均非死刑、無期徒刑
    、最輕本刑為3 年以上有期徒刑之罪，被告於本院準備程序
    進行中，就被訴事實為有罪之陳述，經本院認合於刑事訴訟
    法第273 條之1 之規定，裁定進行簡式審判程序，合先敘明
    。
二、上開事實迭據被告甲○○於警詢、偵查暨本院行準備程序暨
    簡式審判程序時坦承不諱，並經被害人乙○○於警詢及偵訊
    時指訴在卷，且有本院96年度暫家護字第572 號裁定、新竹
    縣政府警察局橫山分局保護令執行紀錄表、相片、酒精測定
    紀錄表、竹東榮民醫院急診病歷摘要、急診護理紀錄、新竹
    縣消防局救護紀錄表各1 份附卷可稽，並經本院調閱本院民
    事庭97年度家護字第60號卷宗全卷核閱屬實，被告自白核與
    事實相符，本案事證明確，被告犯行堪以認定，應依法論科
    。
三、被告違反本院依家庭暴力防治法第16條第3 項所核發之禁止
    實施家庭暴力行為之民事暫時保護令裁定，故核其所為，係
    犯家庭暴力防治法第61條第1 款之違反法院所為禁止實施家
    庭暴力行為之民事暫時保護令罪。爰審酌被告不遵守本院裁
    定，對被害人實施家庭暴力行為，造成被害人身心受到煎熬
    ，惟其犯後坦承犯行態度良好，且被害人乙○○亦當庭表示
    願意原諒被告並請求輕判被告等一切情狀，量處如主文所示
    之刑，並諭知易科罰金之折算標準，以資懲儆。
四、公訴意旨另以：被告於上開時地毆打告訴人乙○○造成乙○
    ○受有腦震盪及右眼上方2 公分撕裂傷，另涉有刑法第277
    條第1 項之傷害罪嫌云云。惟按告訴乃論之罪，告訴人於第
    一審辯論終結前得撤回其告訴，又告訴經撤回者，應諭知不
    受理之判決，刑事訴訟法第238 條第1 項、第303 條第3 款
    定有明文。被告甲○○被訴之傷害罪，依刑法第287 條前段
    之規定，須告訴乃論，茲據告訴人乙○○撤回其告訴，依照
    首開說明，本應就此部分為不受理之判決，惟因起訴書認此
    部分與前揭判決有罪之違反保護令罪部分屬想像競合之裁判
    上一罪關係，爰不另為不受理之諭知，附此敘明。
據上論斷，應依刑事訴訟法第452 條、第273 條之1 第1 項、第
299 條第1 項前段，家庭暴力防治法第61條第1 款、刑法第11條
前段、第41條第1 項前段，判決如主文。
中    華    民    國    97    年    8     月    22    日
                  刑事第三庭    法    官  賴淑敏
以上正本證明與原本無異。
如不服本判決應於收受本判決後10日內向本院提出上訴書狀，上
訴書狀應敘述具體理由。上訴書狀未敘述上訴理由者，應於上訴
期間屆滿後20日內補提理由書狀於本院 (均須按他造當事人之人
數附繕本 )「切勿逕送上級法院」。
中    華    民    國    97    年    8     月    22    日
                                書 記 官  劉亭筠
附錄法條：
家庭暴力防治法第61條
違反法院依第 14 條第 1 項、第 16 條第 3 項所為之下列裁定
者，為本法所稱違反保護令罪，處3 年以下有期徒刑、拘役或科
或併科新臺幣10萬元以下罰金：
一、禁止實施家庭暴力。
二、禁止騷擾、接觸、跟蹤、通話、通信或其他非必要之聯絡行
為。
三、遷出住居所。
四、遠離住居所、工作場所、學校或其他特定場所。
五、完成加害人處遇計畫。


司法院資訊處製作；財團法人民間司法改革基金會備份。
